臺灣高雄地方法院刑事判決　　　　　　　　　　　九十一年度訴字第三六九八號
　　公　訴　人　臺灣高雄地方法院檢察署檢察官
　　被　　　告　戊○○
　　選任辯護人　林復華律師
　　　　　　　　林柏瑞律師
　　被　　　告　甲○○
　　指定辯護人　本院公設辯護人己○○
右列被告因違反毒品危害防制條例案件，經檢察官提起公訴（九十一年度偵字第一四
九八七號），本院判決如左：
    主  文
戊○○共同連續販賣第一級毒品，累犯，處無期徒刑，褫奪公權終身，因販賣毒品所
得之財物新台幣肆佰柒拾陸萬元，沒收之，如全部或一部不能沒收時，以其財產抵償
之。又未經許可，持有其他可發射子彈具有殺傷力之玩具手槍，累犯，處有期徒刑參
年，併科罰金新台幣參拾萬元，罰金如易服勞役，以罰金總額與陸個月之日數比例折
算。應執行無期徒刑，併科罰金新台幣參拾萬元，罰金如易服勞役，以罰金總額與陸
個月之日數比例折算，褫奪公權終身；因販賣毒品所得之財物新台幣肆佰柒拾陸萬元
，沒收之，如全部或一部不能沒收時，以其財產抵償之。
甲○○無罪。
    事  實
一、戊○○前因違反著作權法案件，於民國八十九年二月二十五日，經本院以八十九
    年度易字第六九七號判決判處有期徒刑三月，因未上訴而確定，嗣於九十年五月
    二十九日繳納罰金而執行完畢。
二、戊○○明知海洛因、安非他命分別經行政院衛生署公告為第一級、第二級毒品，
    不得持有、販賣，竟基於共同販賣第一級毒品海洛因、第二級毒品安非他命以營
    利之概括犯意，以其使用之0000000000號行動電話（該電話租用始期
    為九十一年三月十七日）或其他不詳行動電話，作為販賣第一級、第二級毒品之
    聯絡工具，於九十一年五月九日（即被查獲之日）之前一年某日，丙○先透過曾
    同為戒治之友人（姓名、年籍均不詳之成年人）介紹，撥打不詳行動電話，與戊○○（自稱『董仔』）聯繫購買安非他命之數量、金額及交易地點後，乃自臺南
    市南下高雄市，於同日或數日內之晚間六、七時許，在高雄市某約定地點，向戊○○購入價值新臺幣（下同）十萬元之安非他命四兩（指臺兩，下同）。嗣於一
    年內，丙○復陸續以不詳電話或0000000000號行動電話與戊○○聯繫
    購買毒品事宜，戊○○則以安非他命每兩至少二萬元、海洛因每兩至少七萬元（
    曾漲價至十四萬元）之代價，販賣毒品予丙○，每次或販賣海洛因，或販賣安非
    他命，或二者皆有，平均每星期至少販賣海洛因、安非他命各一次一兩。交易方
    式一開始由係由丙○先將交易金錢交予其前開戒治所友人，由該友人代為交付予
    戊○○，再撥打前開電話與戊○○聯絡，方至高雄市指定地點取貨；之後丙○因
    有戒治前科，怕被查獲，乃要求戊○○將毒品送至臺南市○○區○○路、安中路
    附近，戊○○即指示與其有犯意聯絡之乙○○（共同連續販賣第一級、第二級毒
    品；連續持有具殺傷力改造手槍部分，另經臺灣臺南地方法院以九十一年度訴字
    第六八九號判決分別判處有期徒刑七年六月、四年、一年，應執行有期徒刑十二
    年四月，上訴後，因撤回上訴而確定）或其他小弟（姓名、年籍均不詳之成年人
    ）將毒品送至前開丙○指定之地點，而乙○○到達前、後，即以使用之0000
    000000號、0000000000號行動電話，先與丙○聯絡，待完成交
    易後，除丙○已事先向戊○○表明下次再補金錢外，餘均將錢交予送貨之乙○○
    或其他小弟，再由乙○○等人將錢轉交予戊○○，乙○○每次則可獲得一千元至
    二千元之報酬。而戊○○販賣上開海洛因、安非他命之總所得則分別為三百六十
    四萬元、一百十二萬元【一年約五十二星期，因平均每星期販賣海洛因、安非他
    命各一次，以安非他命每兩至少二萬元（第一次四萬元）、海洛因每兩至少七萬
    元（曾漲價至十四萬元）之價格計算，海洛因為三百六十四萬元（第一星期未交
    易。『某一星期為十四萬元』加『七萬元乘其餘五十星期』加『其中一星期為十
    四萬元』，另第一星期僅購買安非他命四萬元）、安非他命一百十二萬元（『第
    一星期為十萬元』加『二萬元乘其餘五十一星期』】。
三、戊○○明知具有殺傷力之改造玩具手槍及制式子彈為槍砲彈藥刀械管制條例第四
    條第一項第一款、第二款所稱之槍砲、彈藥，係管制物品，非經中央主管機關許
    可，不得持有之。竟未經許可，於九十一年二月六日（即租賃始日）至五月九日
    （即查獲日）間之某日，無故持有具殺傷力之仿ＢＥＲＥＴＴＡ廠製半自動手槍
    之改造金屬玩具手槍二枝【槍枝管制編號：0000000000號、0000
    000000號。均含彈匣一個】；仿ＧＬＯＣＫ廠製半自動手槍之改造金屬玩
    具手槍一枝【槍枝管制編號：0000000000號】、制式子彈二十二顆，
    。並將之分別置於高雄市○○路六十二巷十二號十二樓之三租賃處（指槍枝管制
    編號：0000000000號、0000000000號之槍枝及制式子彈十
    五顆部分）；高雄市○○○路、修成街交岔口附近空地草叢中（指槍枝管制編號
    ：0000000000號之槍枝及制式子彈七顆部分）。
四、嗣於九十一年五月九日十七時五十分許，經警持搜索票至高雄市○○區○○路六
    十二巷十號二十八樓之一戊○○租賃處實施搜索，當場查獲乙○○，並扣得如附
    表一所示之物。復於同日十八時五十分許，經乙○○同意，警方至高雄市○○區
    ○○路六十二巷十二號十二樓之三戊○○、乙○○共同租賃處，實施搜索，扣得
    如附表二所示之物。另於同年五月十日凌晨零時十分許，戊○○帶同警方至高雄
    市○○○路、修成街交岔處附近草叢，起出如附表三所示槍、彈，因而查知上情
    。
五、案經臺南市警察局第二分局報告臺灣臺南地方法院檢察署檢察官呈請臺灣高等法
    院檢察署令轉臺灣高雄地方法院檢察署檢察官偵查起訴。
    理  由
壹、有罪部分：
一、訊據被告戊○○否認有何販賣第一級毒品海洛因、第二級毒品安非他命及持有具
    殺傷力改造手槍犯行，辯稱：伊非丙○所述之『董仔』，亦非乙○○所陳之『大
    哥』，更未使用0000000000號行動電話作為聯絡販毒工具；且未曾居
    住高雄市○○區○○路六十二巷十二號十二樓之三，伊不知該處藏有槍、彈，至
    其雖帶同警方至高雄市○○○路、修成街交岔處附近草叢，起出槍、彈，然該槍
    枝藏放地點係乙○○酒後爭執時，主動告知，如伊藏有槍、彈，又豈會帶警取出
    等語。
二、查(一)九十一年五月九日十七時五十分許，警方持搜索票至高雄市○○區○○路六
    十二巷十號二十八樓之一被告戊○○租賃處實施搜索，當場扣得如附表一所示之
    物；復於同日十八時五十分許，經另案共犯乙○○同意，警方至高雄市○○區○○路六十二巷十二號十二樓之三處，實施搜索，亦扣得如附表二所示之物；另於
    同年五月十日凌晨零時十分許，被告戊○○帶同警方至高雄市○○○路、修成街
    交岔處附近草叢，起出如附表三所示槍、彈等情，業據被告戊○○自承在卷，並
    經另案共犯乙○○於警訊中陳述明確（詳九十一年五月十日警訊筆錄），此外，
    復有搜索票、搜索扣押筆錄、扣押物品目錄表、查獲相片附警訊卷可參。
    (二)又前開扣得之海洛因四包（合計淨重五五點五三公克，包裝重二點七二公克，
    純度百分之六八點九二，純質淨重三八點二七公克）；安非他命七包（總毛重為
    四九點七五公克、總淨重為四五點五九公克，取○點一八公克鑑驗，餘四五點四
    一公克，平均純度為百分之九四點一）、四大包【各包情形如下：
    總毛重為計一八二點五七公克、總淨重為一七三點九七公克，取○點一六公克
    鑑驗，餘一七三點八一公克、總毛重為一五四點四三公克、總淨重為一四七點
    五六公克，取○點一公克鑑驗，餘一四七點四六公克、總毛重為一五四點二七
    公克、總淨重為一四七點四一公克，取○點一公克鑑驗，餘一四七點三一公克、
    總毛重為一五四點六公克、總淨重為一四七點七六公克，取○點一二公克鑑驗
    ，餘一四七點六四公克】，經送驗後，確分別含有海洛因、第二級毒品甲基安非
    他命、第二級毒品安非他命等成分之事實，亦有法務部調查局九十一年六月三日
    調科壹字第二○○○○三九七一號鑑定通知書（附臺南地檢署偵查卷第十四頁）
    、內政部警政署刑事警察局九十一年七月十一日刑鑑字第○九一○一二八九四七
    號鑑驗通知書（附偵查卷第十九頁）可參。(三)再者，扣案之改造手槍三支（均
    含彈匣一個），分別係仿ＢＥＲＥＴＴＡ廠半自動手槍製造之金屬玩具手槍，更
    換土造金屬槍管改造而成之改造手槍（槍枝管制編號：0000000000號
    ）；仿ＧＬＯＣＫ廠半自動手槍製造之金屬玩具手槍，更換土造金屬槍管改造而
    成之改造手槍（槍枝管制編號：0000000000號）；仿ＢＥＲＥＴＴＡ
    廠半自動手槍製造之金屬玩具手槍，更換土造金屬槍管、滑靠改造而成之改造手
    槍（槍枝管制編號：0000000000號），經鑑定後，均認機械性能良好
    ，可擊發適用子彈，具殺傷力。扣案制式子彈二十二顆，認均係口徑九ｍｍ制
    式子彈，具殺傷力等情，有內政部刑事警察局九十一年五月二十二日刑鑑字第○
    九一○一一六四七○號槍彈鑑定書可參（附臺南地檢署偵查卷第五八頁以下）。
    從而，上開事實，應堪認定。
三、證人丙○撥打行動電話與綽號『董仔』（即被告）聯繫交易毒品事宜後，起初先
    由丙○至高雄市取貨，嗣約定在臺南市○○區○○路、安中路附近取貨，並由另
    案共犯乙○○或其他小弟攜帶毒品交貨等情。
  (一)業據證人丙○於臺灣高等法院臺南分院調查時證陳略以：大部分都打電話給『
    董仔』，『董仔』再叫乙○○送毒品予伊，毒品係以兩計算，二級毒品一兩約二
    、三萬元，一級毒品一兩約七、八萬元，其每次係買兩種各一兩，但不一定每次
    均買二種，約一、二週買一次（嗣又稱一個月買二次），如錢不夠，就買一半等
    語【詳該院九十一年度上訴字第一三三二號卷第一六二頁以下（九十二年三月六
    日訊問筆錄）】；伊打電話予『董仔』，表示數量、價錢，就由乙○○送過來，
    曾打多支電話，但對0000000000號動電話較有印象，該電話係『董仔
    』使用，其一星期購買一次，大部分買海洛因，一次約七、八萬元，共花一、二
    百萬元（詳九十二年四月十日訊問筆錄，該院九十一年度上訴字第一三三二號卷
    第二一一頁以下）。於本院調查時證陳略以：認識『董仔』後，因『董仔』叫
    乙○○送毒品予伊，故才認識乙○○，自九十一年初至被查獲時，約一星期購買
    毒品一次，除第一次在高雄八五大樓對面公園交易外，毒品均送至臺南市○○區
    ○○路、安中路附近，每次購買海洛因或安非他命半兩或一兩，安非他命一兩約
    二、三萬元，海洛因一兩約七、八萬元，每個星期都有買安非他命，有時買海洛
    因，有時買安非他命，有時一起買，實際次數已忘記，打電話購買毒品時，係由
    『董仔』接聽等語（詳本院九十二年四月八日訊問筆錄）。於本院審判時證述
    略以：因同為戒治之同學居中介紹，且保證無問題，故於電話聯繫後，就到高雄
    取貨，第一次購買安非他命四兩，價格十萬元，該次曾與『董仔』見面，之後伊
    先將錢交予朋友，再與『董仔』聯絡，並至高雄指定地點取貨，嗣因其有戒治前
    科，乃要求將毒品送至臺南市，每次均以電話聯絡，講明數量、金額後，就由乙○○或其他小弟送來。自八十九年、九十年接觸『董仔』一、二年之後，才被查
    獲，自認識至被查獲，均有交易，與乙○○交易至少半年，安非他命、海洛因均
    有購買，安非他命一兩約二、三萬元，海洛因一兩約七、八萬元，如有缺貨一兩
    達十四、五萬元（即監聽時），有時品質不佳，伊會退貨，安非他命一兩未低於
    二萬元，海洛因一兩最少也要七、八萬元，大部分均一手交錢一手交貨，一星期
    買一、二次，每次安非他命、海洛因一、二兩，每週三、四十萬元，如錢不夠，
    會先向『董仔』說明，待下次交易時再補足，這種錢不可能積欠，除了第一次以
    外，另見過『董仔』一次，在一棟大樓對面公園取貨時，曾見『董仔』走進該棟
    大樓，購買毒品時，伊記得對方使用之行動電話號碼為0000000000號
    等語（詳本院九十三年六月七日審判筆錄）。
  (二)並據另案共犯乙○○於警訊中供陳：老大綽號叫『川仔』，均以000000
    0000號行動電話與其聯絡，並曾要求伊將毒品運送至臺南交予丙○（『阿賢
    』），地點由丙○決定，大都在安南區，運送種類有海洛因、安非他命，每次海
    洛因及安非他命各一兩重，每次運送後，老大會拿一、二千元予伊等語（詳九十
    一年五月十日警訊筆錄）。於偵查中供稱：自被查獲前二個月起，每隔二、三
    天送毒品予丙○一次，在臺南市區邊交貨，每次一兩，是送海洛因及安非
    他命，每次運送後，老大會拿一、二千元予伊等語（詳九十一年五月十日檢察官
    訊問筆錄，臺南地檢署偵查卷第二一頁以下）；平均二、三天送毒品一次，每次
    一兩，每次七、八萬元，丙○直接將錢交付伊，有時亦會送安非他命，每次一兩
    ，大都與海洛因分開送等語（詳九十一年五月十六日檢察官訊問筆錄，臺南地檢
    署偵查卷第四六頁以下）。於臺南地院調查時陳稱：自到案前一個多月起，平
    均二、三天運送一次，重量不清楚，因『阿川』都用牛皮紙袋彌封，運送後，老
    大會拿一、二千元予伊等語（詳九十一年七月五日訊問筆錄，臺南地院九十一年
    度訴字第六八九號卷第十頁以下）。於臺灣高等法院臺南分院調查時證陳略以
    ：係戊○○要其將第一、二級毒品交予丙○，時間、地點沒錯等語（詳九十一年
    十二月五日訊問筆錄，該院九十一年度上訴字第一三三二號卷第四三頁以下）；
    一個月送一、二次（詳九十二年三月六日訊問筆錄，該院九十一年度上訴字第一
    三三二號卷第一六二頁以下）；通話監聽譯文所提『大哥』係指戊○○等語（詳
    九十二年四月十日訊問筆錄，該院九十一年度上訴字第一三三二號卷第二一三頁
    ）。於本院調查時證陳：戊○○就是『大哥』，伊稱呼戊○○為『兄』，係戊○○要其送毒品至臺南交付丙○，並在新光路六十二巷十二號十二樓之三交付毒
    品，因以牛皮紙包裝，故不知係毒品，約一星期送一次，伊至臺南時，即以使用
    之0000000000號或0000000000號行動電話，打電話予丙○
    ，丙○就會約地點，交易後，有幾次丙○曾交付金錢，戊○○使用000000
    0000號行動電話，本件係戊○○要其承擔，但因戊○○未依承諾行事，故供
    出戊○○等語（詳本院九十二年四月二十二日訊問筆錄）。於本院審判中證陳
    ：戊○○要其將毒品交付丙○，大哥就是戊○○，當時稱呼『阿兄』，交付毒品
    時間已忘記，係由丙○與戊○○聯絡，曾向丙○收過錢，並轉交戊○○，但數額
    已忘記，差不多七萬元，是否包含海洛因及安非他命，並不清楚等語（詳本院九
    十三年六月七日審判筆錄）。
四、證人之陳述有部分前後不符，或相互間有所歧異時，究竟何者為可採，法院仍得
    本其自由心證予以斟酌，茍無違經驗法則，即難指為違法，非謂一有不符或矛盾
    ，即應認其全部均為不可採信（最高法院七十二年度臺上字第三九七六號、七十
    四年度臺上字第一五九九號等判例意旨參照）。本院審酌：
  (一)證人乙○○、丙○關於交付毒品之次數、交付金錢多寡之證述，雖不一致（此部
    分之認定，詳後述），但渠關於在臺南市安南區交付毒品之證詞，則屬一致，是
    該部分之事實，應堪認定。
  (二)又證人乙○○曾使用0000000000號行動電話，與丙○聯繫毒品交付之
    事實，業經證人乙○○於本院證陳明確。嗣臺南市警察局第二分局於九十一年五
    月三日至五月五日間，曾就該行動電話通話情形，執行通訊監察，結果發現該
    行動電話曾與0000000000號行動電話通話多次，而證人乙○○稱呼0
    000000000號行動電話使用者，或為『阿兄』，或為『大哥』，談論內
    容為『阿兄，禮品（指毒品，詳乙○○證詞，本院九十三年六月七日審判筆錄第
    二一頁）我送過去了』、『阿兄，我拿二盒禮盒（指毒品）過去』等語；該行
    動電話曾與0000000000號（使用者為丙○，外號『阿賢』或『賢哥』
    ，詳本院九十三年六月七日審判筆錄第三三頁以下）通話三次，而證人乙○○稱
    呼證人丙○為『賢哥』，談論內容依序為『賢哥，我過去（證人丙○回答：好）
    』、【賢哥拿多少（證人丙○回答：七罐『指兩，詳證人丙○證詞，本院前審判
    筆錄第二六頁』半，順便把女人『指海洛因，詳證人丙○證詞，本院前審判筆錄
    第二六頁』帶回去】、『賢哥，我到了（證人丙○回答：你等我）』等語；又
    證人乙○○與證人丙○為上開對話（時間為九十一年五月四日二十三時六分、二
    十三時九分十三秒及五月五日凌晨零時二十一分）之前，證人乙○○曾撥打00
    00000000號行動電話，接通後【九十一年五月四日二十三時五分（五十
    二秒）】，證人乙○○表示：『大哥，他的電話打不通』等語，然該00000
    00000號行動電話使用者則回答：『等一下，我馬上打給你』等語。而觀之
    通聯紀錄，九十一年五月四日二十三時零一分二十四秒時，證人乙○○曾與00
    00000000號行動電話使用者聯絡，於同日二十三時二分二秒起至二十三
    時五分四十秒止，證人乙○○連續撥打0000000000號行動電話（證人
    丙○所有，詳九十一年五月二十一日警訊筆錄，臺南地檢署偵查卷第五十四頁背
    面第二行、第七行）十七次、撥打0000000000號行動電話二次，嗣於
    九十一年五月四日二十三時五分五十二秒、六分三十四秒，000000000
    0號行動電話使用者，復與證人乙○○聯絡（其中二十三時五分五十二秒之通話
    內容詳如前述），之後，證人乙○○即撥打0000000000號行動電話與
    證人丙○聯繫（時間為九十一年五月四日二十三時六分五十三秒、九分十三秒及
    翌日零時二十分三十六秒，即前開之三通電話）之事實，有臺南市警察局第二
    分局九十二年三月十日南市警二刑字第○九二一二一五號函附監聽譯文資料、通
    聯紀錄在本院卷可參。職此之故，基於證人乙○○於送毒品（即禮品、禮盒）前
    、後，均會與0000000000號行動電話使用者聯繫，告知送貨情形之事
    實；並參以觀之九十一年五月四日二十三時零一分二十四秒至翌日凌晨二十一分
    三十六秒止，證人乙○○、丙○及0000000000號行動電話使用者之通
    話內容、通聯紀錄，可知證人乙○○欲與證人丙○聯絡前，已先與000000
    0000號行動電話使用者聯繫，嗣因證人乙○○連續撥打證人丙○所有000
    0000000號行動電話十七次，均無法接通，方告知0000000000
    號行動電話使用者該事，之後，該0000000000號行動電話使用者再與
    證人乙○○聯絡，告知證人丙○電話為0000000000號，證人乙○○旋
    與證人丙○取得聯繫，並為前開對話，足徵0000000000號行動電話使
    用者確實販毒予證人丙○，而由證人乙○○運送至臺南市交付丙○甚明。是證人
    丙○關於『撥打0000000000號行動電話予『董仔』聯繫，再由乙○○
    送至臺南』之證詞；證人乙○○關於『大哥以0000000000號行動電話
    與其聯絡，並要求伊將毒品運送至臺南交予丙○』之證詞，應與事實相符。
  (三)另證人丙○雖於本院證陳：不認識戊○○，戊○○應該不是『董仔』等語（詳本
    院九十三年六月七日審判筆錄第二七頁倒數第一行以下）、而證人丁○○亦於本
    院證陳：曾見過乙○○之老大，當時伊與乙○○至樓下超商買東西，出來時，有
    人叫乙○○，乙○○就說老大在叫他，並跑過去跟老大講話，老大不是戊○○等
    語（詳本院九十二年三月二十八日審判筆錄）；且0000000000號行動
    電話部分，經本院調閱資料後，用戶名稱為劉竹堂，租用始期為九十一年三月十
    七日等情，有臺灣大哥大股份有限公司九十三年三月十一日法警字第○九三一二
    三七四號函附申設資料附本院卷可參。然：
  因警方執行0000000000號行動電話通訊監察後，曾將對話內容錄音，
    嗣經臺南高分院就該錄音帶內疑似被告聲音（即0000000000號行動電
    話使用者聲音）部分，函請法務部調查局進行聲紋比對，結果判定與被告戊○○
    本人聲音音質相同之事實，有法務部調查局九十二年七月二十四日調科參字第○
    九二○○二四四七八○號鑑定通知書附本院卷可參。而該聲紋鑑定之原理，方法
    係以每個人的發音器官如聲帶、聲道、唇、齒、舌、顎、口腔、鼻腔等形狀、大
    小結構不同、各具有其『獨特性』及『重現性』，因此會發出其個人獨特的口音
    和腔調，依照每個人所發聲音之共振峰，以美國Ｍｕｌｔｉ─ｓｐｅｅｃｈ聲紋
    儀進行聲紋特徵比對及語音分析；語音身分識別鑑定之過程如下(1)『聽』聲音：
    待鑑錄音帶內語音音質腔調特徵之比較分析，如年齡、教育程度、省籍口音、習
    慣語、口頭禪、語癖等。(2)『看』聲紋：通知待鑑錄音帶內當事人前至本局接受
    採樣錄音，以聲紋儀所繪聲紋圖逐句比對分析待鑑錄音帶與其本人採樣之相同語
    音共振峰頻譜特徵是否相同；此外，各項儀器測量過程中，因儀器及視覺因素造
    成結果少許誤差，為物理學上所謂的『測不準原理』，如長度測量十公分正負零
    點一公分、重量包裝一百公克正負五公克等，此誤差為可容許範圍，聲紋之共振
    峰測量，因圖形顯示為一區間（ＢＡＲ），於測量該共振峰值時，圖形下方約有
    五十ＨＺ誤差等情，有法務部調查局九十二年八月二十日調科參字第○九二○○
    二八二一五○號、九十二年十一月十一日調科參字第○九二○○四○六五三○號
    函及聲紋比對資料附本院卷可參。準此，因每人發音器官各有『獨特性』及『重
    現性』，是聲紋比對自有判斷各人聲音之異同，而法務部調查局利用前開原理，
    並採用『聽』聲音、『看』聲紋之方式，自前開錄音帶中選取『這樣你回來，你
    回來』、『可以，他說可以嗎』等聲音，並要求被告戊○○為相同語音表示，再
    進行聲紋比對，結果分別在相似率百分之八七點五（八字，僅一字不符）、百分
    之七一點四（七字，僅二字不符）下，依ＰＳＳ統計機率圖屬於音質相同（詳前
    聲紋比對資料），該鑑定意見，應可採信。
  從而，基於上開事實，並參以(1)證人丁○○於本院證陳：『因被告年紀比我們大
    ，我們都叫他阿兄』等語（詳本院九十二年三月二十八日審判筆錄第六頁第一行
    ），核與證人乙○○稱呼0000000000號行動電話使用者為『阿兄』相
    符。(2)證人丙○曾與『董仔』在八五大樓對面公園交易毒品，核與被告戊○○居
    住處所相近（均在新光路）。而證人丙○已於臺南高分院庭訊時證陳：有一次很
    晚了，『董仔』在車內，伊在車外，光線暗看不清楚等語（詳九十二年三月六日
    訊問筆錄，前開臺南高分院卷第一六三頁）；復於本院證稱：僅見『董仔』側面
    ，未見到全部長相，無法確定被告戊○○即為『董仔』等語（詳本院九十二年四
    月八日訊問筆錄第五頁）；嗣則於本院改稱：伊站在車窗旁，『董仔』未下車，
    可以看得清楚，應不是被告等語（本院九十三年六月七日審判筆錄第二八頁），
    因其就重要事項前後所述已有矛盾，且在該次交易時間短暫、見面後迄今已近三
    年下，仍否清楚回憶，已非無疑，是證人丙○於本院證陳：被告戊○○應非『董
    仔』等語，尚難為被告有利之認定。(3)證人丙○自與『董仔』接觸後，均陸續向
    『董仔』購買毒品，在『董仔』均屬同一人下，因監聽錄音帶內，000000
    0000號行動電話使用者之聲音與被告戊○○聲音之音質相符，而乙○○係受
    0000000000號行動電話使用者指示，將毒品交付丙○，益徵被告戊○○即為『董仔』。(4)另證人劉竹堂於臺南高分院證陳：伊於九十一年二月九日入
    監，該0000000000號行動電話非其申設，應係遭冒用等語（詳九十二
    年四月十日訊問筆錄，前開臺南高分院卷第二一○頁）。而觀之在監在押資料，
    證人劉竹堂於該電話租用始期（九十一年三月十七日）前，已於九十一年二月九
    日入監執行觀察勒戒（前開臺南高分院卷第一二七頁），無法申設電話，足徵該
    電話係遭人冒用，非證人劉竹堂使用甚明，尚難因此為被告戊○○有利之認定（
    被告戊○○雖為該電話使用者，但無證據證明有偽造文書、詐欺或違反電信法犯
    行）。(5)被告戊○○遭查獲時，未於其身上扣得0000000000號行動電
    話之事實，雖據證人即查獲警員黃瑞星於臺南高分院證陳明確（詳前開臺南高分
    院卷第二一六頁）。然未扣得該行動電話，並不代表被告戊○○未持有、使用該
    電話，有可能因其他原因而置於他處，無法為被告戊○○有利之認定。是本院認
    被告戊○○應為0000000000號行動電話使用者，即為乙○○所稱之大
    哥、阿兄；證人丙○所指之『董仔』甚明，證人丙○關於『被告戊○○應該不是
    董仔』之證詞、證人丁○○關於『乙○○老大不是被告戊○○』之證詞；及被告
    戊○○非0000000000號行動電話申設名義人之資料，均不足為被告戊○○有利之認定。
  (四)此外，證人丙○、乙○○關於販賣毒品次數、時間，雖前後所述並不一致（詳上
    開三之證詞），然被告戊○○確實販賣毒品予丙○、或透過乙○○交付毒品予丙○，業經認定如前，尚難由於所述次數前後不同，即認定被告無販賣毒品犯行。
    茲證人乙○○於臺南地檢署偵查、臺南地院一審、臺南高分院二審程序（即九
    十一年十二月五日前之筆錄）中，均供陳：每二、三天運送毒品一次等語。嗣再
    於臺南高分院二審程序、本院改稱：一個月一、二次；一星期一次等語。基於該
    『二、三天運送毒品一次』之陳述時間，係離事發時間最近，印象、記憶自屬深
    刻，之後可能或因記憶減弱，或因受人影響，而難回歸真實；且因證人乙○○自
    被查獲時起半年內，均連續為前開陳述，是本院認『二、三天運送毒品一次』之
    陳述，應較為可採。又證人丙○陳述購買毒品之次數，先為一、二星期買一次
    ；再為一星期買二次；復為一星期一次；另為一星期一、二次，如依前開『事發
    時，印象較為深刻之理論』而言，似應以一、二星期買一次為準，惟被告戊○○
    被查獲前，證人丙○已因販賣毒品案件遭查獲，而該案件係於九十三年一月九日
    經最高法院駁回上訴確定（詳臺灣高等法院被告全國前案紀錄表），基於證人丙○為前開證述時（不含一星期一、二次），均在九十二年四月十日之前，上開案
    件尚未判決確定，其為免遭併案追訴犯行，難免有避重就輕之嫌；而渠關於一星
    期一、二次之陳述，係在九十三年六月七日，上開案件已判決確定，自無所瞻顧
    ，所為之陳述應較為客觀可採，故本院認丙○向被告戊○○購買毒品之次數應為
    一星期一、二次。再者，關於被告戊○○販賣毒品之起迄點，證人丙○分別證
    陳：九十一年初起；八十九年、九十年起之一、二年等語。因證人丙○於八十九
    年六月二十六日入監執行強制戒治，至九十年一月十五日停止戒治出監，有法務
    部在監在押資料可參，而證人丙○係透過同為戒治之友人介紹，與被告聯繫購毒
    事宜，是被告戊○○販毒之起點應在證人丙○停止戒治出監之後，自不可能於八
    十九年間；又因證人丙○停止戒治出監後，如有意購買毒品施用、轉售，在實際
    需求及彼此信任基礎尚存下，當即與同為戒治之友人聯繫，實無遲至一年後即九
    十一年間，在友誼轉為淡薄下，方透過友人介紹買賣毒品，是本院認交易毒品之
    時點，應為被查獲前之一年間。此外，被告戊○○透過證人乙○○將毒品運至
    臺南交付證人丙○前，係至高雄指定地點取貨多次，業經證人丙○證陳明確（詳
    前三之證詞），是證人乙○○證陳之販賣時間，並非等同於被告戊○○販賣毒品
    予丙○之時間，被告實際販毒期間應大於該時間。另因丙○向被告戊○○購毒
    之時間約為一年，且每星期一至二次，而證人乙○○依被告戊○○指示，亦每隔
    二、三天運毒至臺南交付證人丙○，故在需求同一之考量下，並參以證人丙○證
    陳：每星期均有購買安非他命等語（詳前三之證詞），本院認被告戊○○每星期
    至少販賣安非他命一次。雖證人丙○、乙○○均證陳：大部分係海洛因等語（詳
    前三之證詞），可知被告戊○○販賣海洛因之次數應大於安非他命，然由於證人
    丙○證述：有時購買海洛因，有時購買安非他命，有時一起購買等語，在無法確
    定每星期購買一至二次毒品、二或三天運送毒品之種類下，基於被告戊○○有利
    之考量，應認被告戊○○每星期至少販賣海洛因一次。末查，關於每次安非他
    命、海洛因販賣之數量，除第一星期僅交易安非他命四兩、十萬元外（即第一次
    交易，該星期並無證據證明另有其他交易）；其餘星期部分，因證人丙○、乙○○於初次接受訊問時，關於毒品每次一兩之陳述，核屬一致（詳前三之證詞），
    是本院認被告戊○○每星期至少販賣海洛因、安非他命各一兩。從而，自被查獲
    起前一年間，被告戊○○販賣上開海洛因、安非他命之總所得分別為三百六十四
    萬元、一百十二萬元【一年約五十二星期，因平均每星期販賣海洛因、安非他命
    各一次（第一星期僅販賣安非他命），以安非他命每兩至少二萬元（第一次買四
    兩、十萬元）、海洛因每兩至少七萬元（曾漲價至十四萬元，詳證人丙○證詞，
    本院九十三年六月七日審判筆錄）（上開安非他命、海洛因每兩最低價值，詳證
    人丙○證詞，本院九十三年六月七日審判筆錄）之價格計算，海洛因為三百六十
    四萬元（第一星期未交易。『某一星期為十四萬元』加『七萬元乘其餘五十星期
    』，安非他命一百十二萬元（『第一星期為十萬元』加『二萬元乘其餘五十一星
    期』】。
五、持有改造金屬玩具手槍、制式子彈部分：
    證人乙○○於偵查中證陳：於高雄市○○路六十二巷十二號十二樓之三查扣之槍
    、彈係被告所有，因被告戊○○表示要照料其家裏之事，伊才坦承犯行等語（詳
    臺南地檢署九十一年八月九日檢察官訊問筆錄，附高雄地檢署偵查卷第四七頁以
    下）；復於本院證陳：於高雄市○○路六十二巷十二號十二樓之三查扣之槍、彈
    係被告戊○○所有，伊亦不知有槍、彈置於林森四路、修成街口，因被告戊○○
    之前答應固定拿錢予其家人，但未做到，故供出被告戊○○等語（詳本院九十二
    年四月二十二日訊問筆錄）。爰審酌：
  (一)關於林森四路、修成街口槍彈部分（即附表三部分），證人乙○○於未供出被告
    戊○○之前，係供陳：於九十一年五月六日、七日左右，在至六合夜市之車上，
    伊告知被告戊○○手槍置於該處（詳九十一年五月十日檢察官訊問筆錄，詳臺南
    地檢署偵查卷第二三頁正面第三行）；而就同一事實，被告戊○○卻陳稱：係與
    乙○○在家聊天時，乙○○臭屁提起的（詳九十一年五月十日檢察官訊問筆錄，
    詳臺南地檢署偵查卷第二四頁正面第一行），前後所陳已不一致。另證人丁○○
    固於本院證陳：有一次，伊與乙○○喝酒，後來被告戊○○回家，乙○○好像喝
    醉，就與被告戊○○吵架，乙○○就表示他老大有槍，放在家裏附近，要被告戊○○小心一點等語，核與被告戊○○於本院供陳相符（詳本院九十二年二月十四
    日、九十二年三月十八日審判筆錄）。然前開證詞不僅與證人乙○○初供不符；
    且證人乙○○均稱呼被告戊○○為『阿兄』、『大哥』，並代被告戊○○運毒至
    臺南，已如前述，顯見渠信賴關係密切，頗為友好，身為小弟之人豈會與被告戊○○發生爭執，並欲以槍枝之事逞強；況證人乙○○如知高雄市○○路六十二巷
  十二號十二樓之三處，已藏有槍、彈，在逞強鬥狠之餘，實無捨近求遠，另向被
    告戊○○指出他處藏槍地點。是被告、證人丁○○所述，應與事實不符。此外，
    復參以被告戊○○帶同警方至林森四路、修成街口取出槍、彈，而該槍、彈係置
    於面紙盒內，再放入保麗龍箱內，藏放地點頗不明顯（詳照片所示），如非確實
    持有之人，實難尋得，是本院認證人乙○○嗣後所供，應可採信，該槍、彈應為
    被告戊○○持有甚明。被告戊○○雖辯稱：如該槍、彈為其所有，又豈會帶同警
    方取出等語，然被告戊○○帶同警方取出槍、彈，目的係為掩飾罪行，將犯行加
    諸於證人乙○○，尚難為其有利之認定。
  (二)又高雄市○○路六十二巷十二號十二樓之三處，係證人乙○○受『大哥』指示，
    要求王宇翔出面承租，租賃期間自九十一年二月六日至九十一年五月五日止，每
    月租金一萬，王宇翔並未使用，而『大哥』亦有鑰匙等情，分據證人乙○○、王
    宇翔於警訊陳述明確（詳九十一年五月十日警訊筆錄），並有租賃契約書附警訊
    卷可參；再者，該屋係被告戊○○要求證人乙○○承租，被告戊○○有該房屋鑰
    匙之事實，亦據證人乙○○證陳明確（詳臺南高分院卷第四四頁、本院九十三年
    六月七日審判筆錄第十九頁）。茲因證人乙○○於高雄市○○路六十二巷十號二
    十八樓之一處，已有房間可供居住，實無每月多負擔一萬元，另行租賃房屋之必
    要，且其並無固定收入，僅有每次運毒一、二千元之收入（詳證人乙○○前開證
    詞），實無法支付上開房租支出，顯見該房租應係由他人支出，而參酌證人乙○○生活支出係依賴其『大哥』（即被告戊○○），足徵證人乙○○關於『被告指
    示租賃新光路六十二巷十二號十二樓之三處』之證詞，應可採信。另該房屋僅被
    告戊○○、證人乙○○擁有鑰匙，用屋者僅為被告戊○○、證人乙○○，而證人
    乙○○為被告戊○○小弟，均依被告戊○○指示辦事，就資力、槍枝來源觀之，
    實無能力持有如附表二編號三、四所示槍、彈；反之，被告戊○○販毒收入頗豐
    ，且已持有如附表三所示之槍、彈，基於此種考量，本院認證人乙○○證詞，應
    可採信，即於高雄市○○路六十二巷十二號十二樓之三處，查扣之如附表二編號
    三、四所示槍、彈，應為被告戊○○持有。
  (三)綜上，被告戊○○持有如附表二編號三、四及附表三所示槍、彈之事實，堪以認
    定。公訴人固認被告戊○○係連續寄藏槍、彈，然公訴人並未舉證證明該批槍、
    彈係由何人交付被告戊○○，並託被告戊○○保管藏置，尚難認有寄藏情事；且
    未證明被告戊○○持有槍枝之原因，在被告戊○○可能同時取得該批槍、彈，並
    基於被告戊○○利益考量，尚難認其成立連續犯。此外，上開槍、彈係由被告戊○○持有，並無證據證明證人乙○○與被告戊○○有何犯意聯絡、行為分擔，尚
    難論證人乙○○亦屬共犯。準此，公訴人前開論述，容有誤會。又槍砲彈藥刀械
    管制條例所謂之『寄藏』，係指受他人之委託代為保管，其保管之本身即含有『
    持有』，因本院認定本件係持有，應屬起訴犯罪事實一部減縮，『寄藏』部分，
    則不另為無罪判決之諭知。
六、從而，本件事證明確，被告戊○○上開犯行，堪以認定。
七、查海洛因、安非他命係毒品危害防制條例第二條第二項第一款、第二款所稱之第
    一級毒品、第二級毒品；而如附表二編號三、四及附表三所示改造玩具手槍及制
    式子彈，均為槍砲彈藥刀械管制條例第四條第一項第一款、第二款所稱之槍砲、
    彈藥。核被告戊○○所為，係犯毒品危害防制條例第四條第一項、第二項之販賣
    第一級毒品罪、販賣第二級毒品罪；及違反槍砲彈藥刀械管制條例第十一條第四
    項之未經許可持有其他可發射子彈之改造手槍罪、及同法第十二條第四項之未經
    許可寄藏子彈罪。被告戊○○就上開販賣毒品部分，分別與乙○○及不知名小弟
    （均為成年人），有犯意聯絡及行為分擔，為共同正犯（乙○○部分以外，公訴
    人漏未論及共犯關係，容有未合）。被告戊○○先後多次販賣第一級毒品海洛因
    、第二級毒品安非他命之行為，均時間緊接，手法相同，所犯又皆係犯罪構成要
    件相同之罪名，顯均係基於概括之犯意反覆為之，應各依連續犯之規定，論以連
    續販賣第一級毒品罪、連續販賣第二級毒品罪，惟上開二罪之法定本刑為死刑或
    無期徒刑部分，依法不得加重，故僅就其餘罰金刑或有期徒刑部分，依法加重其
    刑。被告販賣第一級毒品海洛因、第二級毒品安非他命前之持有行為，本應各論
    以連續持有之罪，惟其持有後進而販賣，其持有之低度行為應為販賣之高度行為
    所吸收，均不另論罪。又連續販賣第一級毒品罪、連續販賣第二級毒品罪部分，
    因被告戊○○曾同時販賣第一級毒品海洛因、第二級毒品安非他命（詳證人丙○
    前開證詞），故應依想像競合犯規定，從一重之連續販賣第一級毒品罪（即情節
    較重之販賣十四萬元部分，此部分乙○○為共犯）【最高法院九十三年度臺上字
    第一六九一號判決意旨參照，公訴人認應併罰，容有誤會】。另被告戊○○以一
    行為同時持有具殺傷力之改造金屬玩具手槍三枝（均含彈匣一個）及子彈二十二
    顆，為一行為觸犯構成要件不相同之罪名，為想像競合犯，應依刑法第五十五條
    之規定，從一重之未經許可持有其他可發射子彈之改造手槍罪論處（公訴人此部
    分論述有誤，詳如前述）。被告戊○○所犯連續販賣第一級毒品罪、未經許可持
    有其他可發射子彈之改造手槍罪，犯意各別，行為互殊，應分論併罰之。再者，
    被告戊○○前因違反著作權法案件，於八十九年二月二十五日，經本院以八十九
    年度易字第六九七號判決判處有期徒刑三月，因未上訴而確定，嗣於九十年五月
    二十九日繳納罰金而執行完畢等情，有臺灣高等法院被告全國前案紀錄表、臺灣
    高雄地方法院檢察署刑案資料查註紀錄表在卷可參，其於有期徒刑執行完畢後，
    五年內再犯有期徒刑以上之罪，為累犯，應依刑法第四十七條之規定，加重其刑
    （惟其中連續販賣第一級毒品罪之本刑為死刑及無期徒刑，依法不得加重，僅就
    法定罰金刑部分，依法遞加重其刑）。爰審酌被告連續販賣第一級毒品海洛因、
    第二級毒品安非安命多次，期間長達一年，販賣所得金額各為三百六十四萬元、
    一百十二萬元，不僅助長毒品氾濫，且戕害國民身心健康，惡性甚重；並參以其
    非法持有具殺傷力之改造玩具金屬手槍三枝及制式子彈二十二顆，影響社會治安
    甚大等一切情狀，分別量處如主文所示之刑及諭知罰金易服勞役之折算標準，無
    期徒刑部分，復依刑法第三十七條第一項規定，宣告褫奪公權終身；並定應執行
    刑。至扣案如附表一、二、三所示之物，除附表一編號三、四、二一、二二、二
    三（指丁○○手機部分，不含乙○○手機度分）、二四至二七號（其中編號六部
    分，原扣得十一個，其中二個為王宇翔所有，剩九個）、附表二編號二四號部分
    外，餘物品或經沒收銷燬、沒收、毀棄，有臺南地檢署檢察官扣押物品處分命令
    附本院卷可參，因其已滅失，縱屬可沒收、沒收銷燬之物，爰不宣告沒收或沒收
    銷燬之；而上開未經沒收銷燬、沒收、毀棄之物（含王宇翔所有彈匣二個），或
    屬被告甲○○所有、或為王宇翔所有、或與被告戊○○無關，爰不宣告沒收或沒
    收銷燬之。而被告戊○○使用之0000000000號行動電話或其他不詳電
    話，並無證據證明為被告戊○○所有，爰不宣告沒收。末查：因販賣第一級毒品
    海洛因、第二級毒品安非安命所得金額各為三百六十四萬元、一百十二萬元，合
    計四百七十六萬元，應依毒品危害防制條例第十九條第一項規定沒收，如全部或
    一部不能沒收時，以其財產抵償之。
八、被告戊○○於被查獲前一年間（不含九十一年二月下旬某日起至四月底某日，即
    原起訴販賣時間），販賣第一級毒品海洛因、第二級毒品安非他命予證人丙○部
    分，雖未據起訴，但與前開販賣毒品有罪部分，具有裁判上一罪關係，為起訴效
    力所及，基於審判不可分原則，本院自應併予審究，附此敘明。
貳、被告甲○○部分：
一、公訴意旨略以：被告甲○○於九十一年五月七日，因意圖販賣第二級毒品搖頭丸
    及第三級毒品Ｋ他命，而持有搖頭丸三百八十粒、Ｋ他命十六粒，嗣於同月九日
    下午五時五十分許，為警在高雄市○○路六十二巷十號二十八樓之一其所承租之
    房間內，當場查獲並扣得上述毒品（即附表一編號三、四號）、帳簿一本（附表
    一編號二十二號）等情。因認被告甲○○涉犯毒品危害防制條例第五條第二項意
    圖販賣而持有第二級毒品罪嫌，及同法第五條第三項之意圖販賣而持有第三級毒
    品罪嫌。
二、按犯罪事實應依證據認定之，無證據不得認定其犯罪事實；又不能證明被告犯罪
    或其行為不罰者，應諭知無罪之判決，刑事訴訟法第一百五十四條第二項及第三
    百零一條第一項分別定有明文。另不起訴處分已確定者，非有刑事訴訟法第二百
    六十條第一款、第二款所列之情形，不得對於同一案件再行起訴；又曾為不起訴
    處分，而違背同法第二百六十條之規定再行起訴者，應諭知不受理判決，同法第
    二百六十條、第三百零三條第四款分別規定甚明。再者，刑事訴訟法第一百六十
    一條已於九十一年二月八日修正公布，其第一項規定：檢察官就被告犯罪事實，
    應負舉證責任，並指出證明之方法。因此，檢察官對於起訴之犯罪事實，應負提
    出證據及說服之實質舉證責任。倘其所提出之證據，不足為被告有罪之積極證明
    ，或其指出證明之方法，無從說服法院以形成被告有罪之心證，基於無罪推定之
    原則，自應為被告無罪判決之諭知（最高法院九十二年度臺上字第一二八號判例
    意旨參照）。此外，毒品危害防制條例第五條第二項規定『意圖販賣而持有』，
    乃指意圖販賣而販入以外之原因而持有（例如因他人之贈與或寄藏而持有），嗣
    後始起意意圖販賣者而言；公訴人認被告甲○○意圖販賣而持有第二級毒品ＭＤ
    ＭＡ、第三級毒品Ｋ他命，自應證明被告甲○○係以意圖販賣而販入以外原因而
    持有毒品，嗣始起意意圖販賣。
三、公訴人認被告甲○○涉犯上開犯行，無非係以被告甲○○表示因『捲毛』欠二
    萬元，乃將毒品交付，待有錢再取回，然卻無法提供『捲毛』真實姓名、年籍及
    住所，以供查證；被告甲○○坦承自九十一年三月底至被查獲時止，僅施用Ｍ
    ＤＭＡ共約二十粒，卻持有如此大量毒品，且有帳冊，資為論罪依據。訊據被告
    甲○○否認有何上開犯行，辯稱：『捲毛』欠其二萬元，伊於九十一年五月七日
    ，在高雄市○○路、自強路口之『伊麗莎ＰＵＢ』內，向『捲毛』要錢，但『捲
    毛』沒錢，他知道伊施用搖頭丸，就將搖頭丸交付，待有錢時再換回；而帳冊部
    分，伊搬入房間時，就留有該本帳冊，帳冊上之『進粒』、『出粒』等字，非其
    所寫等語。經查：
  (一)九十一年五月九日十七時五十分許，警方持搜索票至高雄市○○區○○路六十二
    巷十號二十八樓之一處實施搜索，當場於被告甲○○房間內，扣得如附表一編號
    三、四、二一及二二號所示之物，業據被告甲○○自承在卷，復有搜索票、搜索
    扣押筆錄、扣押物品目錄表、查獲相片附警訊卷可參。又前開扣得三七五粒【分
    裝十九包，其中十八包為二十粒，其中一包為十五粒，均為黃色藥錠，總淨重為
    一○三點一公克，取五點五二公克（二十粒）鑑驗，餘九七點五八公克（三五五
    粒），平均純度為百分之六三點八】部分，經鑑定後，含有第二級毒品ＭＤＭＡ
    成分。而前開扣得十六粒部分，其中紅─黃膠囊計十四粒【總淨重為二點八九公
    克，取○點九八公克（四粒）鑑驗，餘一點九一公克（十粒）】，經鑑定後，含
    有第三級毒品Ｋ他命成分；淺藍─淺黃雙色膠囊二粒【總淨重為一點七三公克，
    取○點八八公克鑑驗，餘○點八五公克】，經送驗後，未含有第三級毒品Ｋ他命
    等成分之事實，亦有內政部警政署刑事警察局九十一年七月十一日刑鑑字第○九
    一○一二八九四七號鑑驗通知書（附偵查卷第十九頁）可參。是此部分之事實，
    應堪認定。
  (二)另搖頭丸（即ＭＤＭＡ）每顆三百元、Ｋ他命每顆二百五十元等情，業據被告甲○○自承在卷（詳本院九十二年二月十四日審判筆錄第四頁），而『捲毛』交付
    搖頭丸計三百七十五顆、Ｋ他命計十四顆（原十六顆，其中二顆無Ｋ他命成分）
    ，如以前開金額換算價值為十一萬六千元，不僅與『捲毛』欠款二萬元不符；且
    上開毒品係分裝十九包，『捲毛』僅需交付數包即可抵償，實無全部交付之必要
    ，則『捲毛』是否存在，是否確有欠款，毒品是否由『捲毛』交付，均有所疑。
    再者，被告甲○○於九十一年五月九日被查獲後，經採集尿液送驗，結果呈安非
    他命類陽性反應（未檢驗ＭＤＭＡ、Ｋ他命），嗣經本院以九十一年度毒聲字第
    四五四八號裁定送觀察、勒戒後，因無繼續施用毒品傾向，經臺灣高雄地方法院
    檢察署檢察官於九十一年八月十二日以九十一年度毒偵字第三七六二號處分書為
    不起訴處分，並於九十一年八月十三日出監等情，有臺南市衛生局檢驗成績書、
    年籍對照表（詳臺南地檢署偵查卷第七四頁、第七七頁）、臺灣高等法院被告全
    國前案紀錄表、法務部在監在押資料附卷足憑。準此而論，因該觀察、勒戒程序
    係針對被告甲○○查獲前之多次施用毒品犯行，綜合各種資料，加以評斷有無繼
    續施用毒品傾向，而其既被認定無繼續施用毒品傾向，顯見被告甲○○毒癮仍在
    控制內，並未成癮，足徵被告甲○○施用毒品量並不大（但不排除欲長期施用）
    。
  (三)綜上，雖被告甲○○關於『捲毛』部分之辯詞，不可採信；且其施用毒品量不大
    ，實無需一次持有大量毒品之必要。然被告辯詞不可採信，仍須參酌其他證據以
    資認定，並無法直接為有罪之認定；而營利意思之認定，與持有毒品數量之多寡
    ，並非當然成正比關係，與施用毒品量多寡，亦無直接必然關聯，須視實際上有
    無營利意思以為斷。再者，『意圖販賣而持有』，乃指意圖販賣而販入以外之原
    因而持有（例如因他人之贈與或寄藏而持有），嗣後始起意意圖販賣者而言，本
    件縱認扣案毒品非由『捲毛』交付，惟因被告甲○○否認犯行，並無積極證據證
    明被告甲○○取得毒品之原因、來源，是否為意圖營利販入、或係基於營利以外
    之原因持有，基於『罪疑惟輕』及被告利益考量，本件充其量僅能認定被告甲○○係基於營利以外之原因持有該毒品。又被告以營利以外之原因持有毒品後，原
    則上僅能認定持有，除非於持有中，變異持有為營利之意思，於未及販賣時，即
    被查獲，但本件被告甲○○係何時開始持有毒品，於何時變異持有為營利之意思
    ，均乏資料可資證明，且無被告甲○○持有毒品後，聯繫買賣毒品之資料可佐，
    公訴人就此亦未舉證證明，基於無法排除『被告甲○○於被查獲前，剛取得毒品
    ，尚無變異持有為營利意思之機會』之可能；並參以被告甲○○有施用第二級毒
    品ＭＤＭＡ、第三級毒品Ｋ他命犯行，該毒品亦有可能供其施用，本件自應為被
    告甲○○有利之認定。
  (四)此外，因被告甲○○否認扣案帳冊上關於『進粒』、『出粒』、『回收』、『未
    收』、『粒』及『錢』之記載，係其書寫，檢察官乃當庭命甲○○書寫上開文字
    ，嗣經本院將上開帳冊、被告甲○○書寫文字，分送內政部警政署刑事警察局、
    憲兵學校鑑定，結果或應再蒐集平日書寫資料而退回，或無鑑定人力退回，有刑
    事警察局九十二年十一月十二日刑鑑字第○九二○二一二○○八號函、憲兵學校
    九十三年二月六日堅研字第○九三○○○○六三四號函附卷可參。準此而論，由
    於被告甲○○當庭書寫之文字，並無法作為比對筆跡之樣本，且本院曾要求被告
    甲○○提出平日書寫文件，但該文件均無相同之文字記載，尚難提供樣本比對；
    而經本院以肉眼比對資料，發現上開文字有明顯不同【如粒之『立』、『收』之
    『ㄐ』、進之左字首、『錢』之『戈』】，是依現存證據資料，上開帳冊雖於被
    告甲○○房內查扣，但無證據證明被告甲○○書寫該文字，無法據為被告有營利
    意思之判斷依據。
  (五)準此，並無證據證明被告甲○○有公訴人所指之犯行。此外，復查並無其他積極
    證據足資證明被告甲○○犯罪，依法應為無罪判決之諭知。
  (六)又被告甲○○持有第三級毒品Ｋ他命部分，法律並無處罰規定。而持有第二級毒
    品ＭＤＭＡ部分，被告甲○○於九十一年五月九日被查獲後，經採集尿液送驗，
    結果呈安非他命類陽性反應（未檢驗ＭＤＭＡ、Ｋ他命），嗣經本院以九十一年
    度毒聲字第四五四八號裁定送觀察、勒戒後，因無繼續施用毒品傾向，經臺灣高
    雄地方法院檢察署檢察官於九十一年八月十二日以九十一年度毒偵字第三七六二
    號處分書為不起訴處分之事實，已如前述，雖採尿後，未併同檢驗ＭＤＭＡ，但
    因被告甲○○已自承施用第二級毒品ＭＤＭＡ犯行（詳九十一年五月十日警訊筆
    錄），而該觀察、勒戒程序之療程，係針對被告甲○○查獲前之多次施用毒品犯
    行，自應包含施用第二級毒品ＭＤＭＡ部分；且被告甲○○雖經判定無繼續施用
    毒品傾向，但其查獲前曾持有、施用第二級毒品ＭＤＭＡ多次，無法排除扣案第
    二級毒品ＭＤＭＡ可能供其施用，已如前述，基於被告甲○○利益考量，自應為
    其有利之認定，是被告甲○○持有扣案第二級毒品ＭＤＭＡ，應在初始持有毒品
    之概括犯意範圍內，均為施用第二級毒品ＭＤＭＡ所吸收，而該施用行為，亦經
    檢察官為不起訴處分確定，不應論罪，附此敘明。
據上論斷，應依刑事訴訟法第二百九十九條第一項前段、第三百零一條第一項前段，
毒品危害防制條例第四條第一項、第二項、第十九條第一項，槍砲彈藥刀械管制條例
第十一條第四項、第十二條第四項，刑法第十一條、第二十八條、第五十六條、第五
十五條、第四十七條、第三十七條第一項、第五十一條第四款、第四十二條第三項，
罰金罰鍰提高標準條例第二條，現行法規所定貨幣單位折算新台幣條例第二條，判決
如主文。
中      華      民      國      九十三      年    六    月    三十      日
                                  臺灣高雄地方法院刑事第一庭
                                      審判長法官  林水城
                                            法官  陳銘珠
                                            法官  方百正
右正本證明與原本無異。
如不服本判決，應於判決送達後十日內，向本院提出上訴狀。
                                            書記官 張金蘭
中    華    民    國      九十三      年      七      月     一     日
附錄本案論罪科刑法條全文：
毒品危害防制條例第四條
製造、運輸、販賣第一級毒品者，處死刑或無期徒刑；處無期徒刑者，得併科新台幣
一千萬元以下罰金。
製造、運輸、販賣第二級毒品者，處無期徒刑或七年以上有期徒刑，得併科新台幣七
百萬元以下罰金。
製造、運輸、販賣第三級毒品者，處五年以上有期徒刑，得併科新台幣五百萬元以下
罰金。
製造、運輸、販賣專供製造或施用毒品之器具者，處一年以上七年以下有期徒刑，得
併科新台幣一百萬元以下罰金。
前四項之未遂犯罰之。
槍砲彈藥刀械管制條例第十一條
未經許可，製造、販賣或運輸第四條第一項第一款所稱其他可發射金屬或子彈具有殺
傷力之各式槍砲者，處五年以上有期徒刑，併科新臺幣一千萬元以下罰金。
未經許可，轉讓、出租或出借前項所列槍砲者，處三年以上十年以下有期徒刑，併科
新臺幣七百萬元以下罰金。
意圖供自己或他人犯罪之用，而犯前二項之罪者，處無期徒刑或七年以上有期徒刑，
併科新臺幣一千萬元以下罰金。
未經許可，持有、寄藏或意圖販賣而陳列第一項所列槍砲者，處一年以上七年以下有
期徒刑，併科新臺幣七百萬元以下罰金。
第一項至第三項之未遂犯罰之。
槍砲彈藥刀械管制條例第十二條
未經許可，製造、販賣或運輸子彈者，處一年以上七年以下有期徒刑，併科新台幣五
百萬元以下罰金。
未經許可，轉讓、出租或出借子彈者，處六月以上五年以下有期徒刑，併科新台幣三
百萬元以下罰金。
意圖供自己或他人犯罪之用，而犯前二項之罪者，處三年以上十年以下有期徒刑，併
科新台幣七百萬元以下罰金。
未經許可，持有、寄藏或意圖販賣而陳列子彈者，處五年以下有期徒刑，併科新台幣
三百萬元以下罰金。
第一項至第三項之未遂犯罰之。
附表一：
┌──┬───────────┬───────┬────────────┐
│編號│扣        案        物│ 數    量     │備    註                │
├──┼───────────┼───────┼────────────┤
│一  │第一級毒品海洛因      │  二包        │與附表二編號一毒品海洛因│
│    │                      │              │合計淨重為五十五點五三公│
│    │                      │              │克（包裝重合計二點七二公│
│    │                      │              │克，純質淨重三八點二七公│
│    │                      │              │克）         │
├──┼───────────┼───────┼────────────┤
│二  │第二級毒品安非他命    │  七包        │與附表二編號二毒品安非他│
│    │                      │              │合計驗餘淨重為六百六十一│
│    │                      │              │點六三公克              │
├──┼───────────┼───────┼────────────┤
│三  │第二級毒品ＭＤＭＡ    │ 三百七十五粒 │起訴書誤載為三百八十粒  │
│    │                      │              │為被告甲○○所有。      │
├──┼───────────┼───────┼────────────┤
│四  │第三級毒品Ｋ他命      │ 十六粒       │為被告甲○○所有。      │
├──┼───────────┼───────┼────────────┤
│五  │改造手槍半成品        │ 四支         │無殺傷力                │
├──┼───────────┼───────┼────────────┤
│六  │彈匣                  │ 九個         │其他二個為王宇翔所有    │
├──┼───────────┼───────┼────────────┤
│七  │彈殼                  │ 七個         │                        │
├──┼───────────┼───────┼────────────┤
│八  │彈簧                  │ 二條         │                        │
├──┼───────────┼───────┼────────────┤
│九  │砂輪機                │ 一台         │                        │
├──┼───────────┼───────┼────────────┤
│十  │研磨機                │ 二台         │                        │
├──┼───────────┼───────┼────────────┤
│十一│毛線面罩              │ 三個         │                        │
├──┼───────────┼───────┼────────────┤
│十二│棉質手套              │ 七個         │                        │
├──┼───────────┼───────┼────────────┤
│十三│開山刀                │ 一把         │             │
├──┼───────────┼───────┼────────────┤
│十四│電擊棒                │ 一支         │                        │
├──┼───────────┼───────┼────────────┤
│十五│雙截棍                │ 一支         │                        │
├──┼───────────┼───────┼────────────┤
│十六│吸管分裝勺            │ 一支         │                        │
├──┼───────────┼───────┼────────────┤
│十七│夾鏈袋                │ 一大包       │                        │
├──┼───────────┼───────┼────────────┤
│十八│鐵槌                  │ 一支         │                        │
├──┼───────────┼───────┼────────────┤
│十九│無線電                │ 二具         │                        │
├──┼───────────┼───────┼────────────┤
│二十│槍套           │ 二付         │                        │
├──┼───────────┼───────┼────────────┤
│二一│空膠囊                │ 四包         │                        │
├──┼───────────┼───────┼────────────┤
│二二│帳簿                  │ 一本         │                        │
├──┼───────────┼───────┼────────────┤
│二三│手機                  │ 三支         │0000000000    │
│    │                      │              │0000000000    │
│    │                      │              │（以上均為乙○○使用）  │
│    │                      │              │0000000000    │
│    │                      │              │（為丁○○所有）        │
├──┼───────────┼───────┼────────────┤
│二四│劉正祺身分證          │ 一張         │                        │
├──┼───────────┼───────┼────────────┤
│二五│劉正祺本票            │ 一本         │                        │
├──┼───────────┼───────┼────────────┤
│二六│劉正祺借據            │ 一張         │                        │
├──┼───────────┼───────┼────────────┤
│二七│小廣告貼紙            │ 一疊         │                        │
├──┼───────────┼───────┼────────────┤
│二八│手銬                  │ 二付         │                        │
└──┴───────────┴───────┴────────────┘
附表二：
┌──┬───────────┬──────┬─────────────┐
│編號│扣        案        物│ 數    量   │ 備    註                 │
├──┼───────────┼──────┼─────────────┤
│一  │第一級毒品海洛因      │ 二包       │ 同附表一編號一備註       │
│    │                      │            │                          │
├──┼───────────┼──────┼─────────────┤
│二  │第二級毒品安非他命    │ 四大包     │ 同附表一編號二備註       │
│    │                      │            │                          │
├──┼───────────┼──────┼─────────────┤
│三  │改造手槍              │ 二支       │ 槍枝編號：0000000 │
│    │                      │            │ 四五二號、0000000 │
│    │                      │            │ 四五三號                 │
├──┼───────────┼──────┼─────────────┤
│四  │制式子彈              │ 十五顆     │                          │
├──┼───────────┼──────┼─────────────┤
│五  │彈匣                  │ 二個       │                          │
├──┼───────────┼──────┼─────────────┤
│六  │改造子彈（無殺傷力）  │ 五顆       │                          │
├──┼───────────┼──────┼─────────────┤
│七  │改造子彈彈殼          │ 十一顆     │                          │
├──┼───────────┼──────┼─────────────┤
│八  │改造子彈彈頭          │ 五個       │                          │
├──┼───────────┼──────┼─────────────┤
│九  │改造槍管              │ 二支       │                          │
├──┼───────────┼──────┼─────────────┤
│十  │通槍條                │ 一支       │                          │
├──┼───────────┼──────┼─────────────┤
│十一│彈簧                  │ 二十條     │                          │
├──┼───────────┼──────┼─────────────┤
│十二│底火                  │ 一盒       │                          │
├──┼───────────┼──────┼─────────────┤
│十三│槍柄護木              │ 四片       │                          │
├──┼───────────┼──────┼─────────────┤
│十四│鑿子                  │ 一支       │                          │
├──┼───────────┼──────┼─────────────┤
│十五│老虎鉗                │ 一支       │                          │
├──┼───────────┼──────┼─────────────┤
│十六│板手                  │ 四支       │                          │
├──┼───────────┼──────┼─────────────┤
│十七│銼刀                  │ 五支       │                          │
├──┼───────────┼──────┼─────────────┤
│十八│尖嘴鉗                │ 一支       │                          │
├──┼───────────┼──────┼─────────────┤
│十九│美工刀                │ 三支       │                          │
├──┼───────────┼──────┼─────────────┤
│二十│吸管分裝杓            │ 一支       │                          │
├──┼───────────┼──────┼─────────────┤
│二一│乾燥機                │ 一台       │                          │
├──┼───────────┼──────┼─────────────┤
│二二│夾鍊袋                │ 五大包     │                          │
├──┼───────────┼──────┼─────────────┤
│二三│凱達麻醉劑空瓶        │ 數千瓶     │                          │
├──┼───────────┼──────┼─────────────┤
│二四│租賃契約              │ 一本       │                          │
├──┼───────────┼──────┼─────────────┤
│二五│電子秤                │ 三台       │                          │
├──┼───────────┼──────┼─────────────┤
│二六│紙箱採樣              │ 一張       │                          │
└──┴───────────┴──────┴─────────────┘
附表三：
┌──┬───────────┬──────┬─────────────┐
│編號│扣        案        物│ 數    量   │ 備    註                 │
├──┼───────────┼──────┼─────────────┤
│一  │改造手槍              │ 一支       │ 槍枝編號0000000四 │
│    │                      │            │ 五四號                   │
├──┼───────────┼──────┼─────────────┤
│二  │子彈                  │ 七顆       │                          │
├──┼───────────┼──────┼─────────────┤
│三  │彈匣                  │ 一個       │                          │
└──┴───────────┴──────┴─────────────┘
